Minutes et répertoires du notaire Louis François VIEFVILLE, 25 juin 1834 - 3 août 1869 (étude XII)
Archives nationales
- Répertoire(s) de Louis François VIEFVILLE, 1er mai 1830 - 3 janvier 1876; MC/RE/XII/18 - MC/RE/XII/22
  - Répertoire. 1836, 8 septembre - 1844, 12 juin, 8 septembre 1836 - 12 juin 1844; MC/RE/XII/19
    - Inventaire après décès de Marie-Geneviève Legrand, veuve en 1ères noces de Gabriel-Etienne Janneton, et en 2ndes de Jean-Baptiste Rousseau, quai Napoléon, n° 23, décédée le 20 mai 1838., 12 décembre 1838
      21 novembre 1838, dépôt du testament. 18 janvier 1839, partage.
      inventaire après décès; dépôt de pièces; testament; partage; Napoléon (quai); Legrand, Marie-Geneviève; Rousseau, Jean-Baptiste; Janneton, Gabriel-Etienne
    - Inventaire après décès de Jean-Baptiste Magin, rue Poultier, n° 5., 24 décembre 1838
      inventaire après décès; Poulletier (rue); Magin, Jean-Baptiste
    - Inventaire après décès de Nicolas Daval, ancien marchand de curiosités, quai Malaquais, n° 7, décédé à Montmorency., 27 décembre 1838
      inventaire après décès; Montmorency (Val-d'Oise); Malaquais (quai); Daval, Nicolas; commerçant
    - Inventaire après décès de Charles-Félix Collin, rue et île Saint-Louis, n° 3., 31 décembre 1838 - 1838
      inventaire après décès; Saint-Louis (rue); Collin, Charles-Félix
    - Inventaire après décès de Louise Lafond, veuve de Etienne Lafond, rue et île Saint-Louis, n° 45., 10 janvier 1839
      inventaire après décès; Saint-Louis (rue); Lafond, Louise; Lafond, Etienne
    - Inventaire après décès de Adélaïde-Flore Belleville, veuve en 1ères noces de Charles de Wailly et en 2ndes de Antoine-François comte de Fourcroy, rue des Marais Saint-Germain, n° 18, décédée le 28-novembre 1838 à Montereau-Fault-Yonne (Seine-et-Marne)., 15 janvier 1839
      6 février 1839 ,dépôt d'une ordonnance de référé.
      inventaire après décès; dépôt de pièces; Montereau-Fault-Yonne (Seine-et-Marne); Marais-Saint-Germain (rue des); Belleville, Adélaïde Flore; Fourcroy, Antoine François de; Wailly, Charles de; architecte; chercheur
    - Inventaire après décès de Pierre-René Choudieu, décédé le 9 décembre 1838, rue Coquillière, n° 42., 17 janvier 1839
      19 janvier 1839, dépôt du testament
      inventaire après décès; dépôt de pièces; testament; Coquillière (rue); Choudieu, Pierre-René
    - Inventaire après décès de Marie-Josèphe-Antoinette-Colette Hermet de Courbois, veuve de Nicolas comte de La Ferté Meun, décédée le 10 janvier 1839, rue Louis Le Grand, n° 6., 18 janvier 1839
      inventaire après décès; Louis-Le-Grand (rue); Hermet de Courbois, Marie-Josèphe-Antoinette-Colette; La Ferté Meun, Nicolas de
    - Inventaire après décès de Aymard-François-Chrétien comte de Nicolaï, décédé le 14 janvier 1839, rue Matignon, n° 14., 4 février 1839
      inventaire après décès; Matignon (rue); Nicolaï, Aymard-François-Chrétien de
    - Inventaire après décès de Alexandrine-Françoise-Firminie ou Ermine Gobaut de Crignelles, épouse de Jacques-Pierre Trochu Lavatoublère, décédée le 29 janvier 1839, rue du Petit Bourbon Saint-Sulpice, n° 18., 1er mars 1839
      30 janvier 1839, dépôt du testament. 15 juin 1839, règlement et partage.
      inventaire après décès; dépôt de pièces; testament; Petit-Bourbon (rue du); Gobaut de Crignelles, Alexandrine-Françoise-Firminie; Trochu Lavatoublère, Jacques-Pierre; Gobaut de Crignelles, Alexandrine-Françoise-Ermine
    - Inventaire après décès de Julie-Désirée Lecercle, épouse de Pierre-Esprit-Sébastien Huvier, décédée le 5 février 1839, rue Croix des Petits Champs, n° 42., 7 mars 1839
      inventaire après décès; Croix-des-Petits-Champs (rue); Lecercle, Julie-Désirée; Huvier, Pierre-Esprit-Sébastien
    - Inventaire après décès de Marie-Henriette Givry, rue et île Saint-Louis, n° 44., 11 mars 1839
      inventaire après décès; Saint-Louis (rue); Givry, Marie-Henriette
    - Inventaire après décès de François Destappes, quai de Béthune, n° 18., 12 mars 1839
      inventaire après décès; Béthune (quai de); Destappes, François
    - Inventaire des biens de la communauté entre Marc-Antoine de Morell comte d'Aubigny et Louise-Marguerite-Henriette de Lyonne, son épouse, rue de la Sourdière, n° 19., 23 avril 1839
      22 avril 1839, procès-verbal d'ouverture de la liquidation des reprises. 27 mai 1839, vente.
      inventaire après décès; procès-verbal; acte de vente; Morell d'Aubigny, Marc-Antoine de; Lyonne, Louise-Marguerite-Henriette de
    - Inventaire après décès de Jean-Baptiste-Jacques-Charles Quesneville, propriétaire, rue du Bac, n° 36 bis., 13 mai 1839
      14 mai 1839, dépôt du testament. 26 août 1839, partage.
      inventaire après décès; dépôt de pièces; testament; partage; Bac (rue du); Quesneville, Jean-Baptiste-Jacques-Charles
    - Inventaire après décès de Jean-Lucien Gravet, décédé le 11 février 1839, rue Picpus, n° 78., 1er juin 1839
      inventaire après décès; Picpus (rue de); Gravet, Jean-Lucien
    - Inventaire après décès de Marie-Nicolas Ponce Camus, rue Bretonvilliers, n° 3., 24 juin 1839
      6 juin 1839, dépôt du testament.
      inventaire après décès; dépôt de pièces; testament; Bretonvilliers (rue de); Ponce Camus, Marie-Nicolas
    - Inventaire après décès de Emelie-Elisabeth-Claudine Nétien, épouse de Pierre Canard, décédée le 17 janvier 1839 à Reneins (Rhône)., 3 juillet 1839
      inventaire après décès; Saint-Georges-de-Reneins (Rhône); Nétien, Emelie-Elisabeth-Claudine; Canard, Pierre
    - Inventaire après décès de Antoine-Théodore Duthuin, rue et île Saint-Louis, n° 54., 19 juillet 1839
      inventaire après décès; Saint-Louis (rue); Duthuin, Antoine-Théodore
    - Inventaire après décès de Louis-Marie Bertier, rue Guillaume, n° 8., 22 août 1839
      inventaire après décès; Guillaume (rue); Bertier, Louis-Marie
    - Inventaire après décès de Jean-Baptiste Truchon, n°11bis rue Royale-Saint-Antoine, 14 septembre 1839
      inventaire après décès; Royale-Saint-Antoine (rue); Truchon, Jean-Baptiste
    - Inventaire après décès de Marie-Catherine-Elisabeth Bonvalet, n°4 rue des Arcis, 23 octobre 1839
      inventaire après décès; Arcis (rue des); Bonvalet, Marie-Catherine-Elisabeth
    - Inventaire après décès de Louis Carette, propriétaire, décédé à Villedodon, commune de Perray, arrondissement de Corbeil, demeurant rue du Port-Mahon n°14, 7 novembre 1839
      inventaire après décès; Corbeil-Essonnes (Essonne); Port-Mahon (rue de); Saint-Pierre-du-Perray (Essonne); Carette, Louis
    - Inventaire après décès de Louis Carette, propriétaire, décédé à Villedodon, commune de Perray, arrondissement de Corbeil, demeurant rue du Port-Mahon n°14, 7 novembre 1839
    - Inventaire après décès de Henriette Williams, épouse de Pierre-Jacques Gesland, rue Louis-le-Grand n°35bis, 10 décembre 1839
      inventaire après décès; Louis-Le-Grand (rue); Williams, Henriette; Gesland, Pierre-Jacques
    - Inventaire après décès de Sophie-Héloïse Chamerois, épouse de Charles-Michel Bertrand, décédée le 20 septembre 1839 rue des Ecrivains n°3, 12 décembre 1839
      inventaire après décès; Ecrivains (rue des); Chamerois, Sophie-Héloïse; Bertrand, Charles-Michel
    - Inventaire après décès de Reine-Anne-Marguerite Lesage, veuve de Jacques Guerrier, commissionnaire en vins, décédée le 11 décembre 1839 à Sainte-Perrine, 19 décembre 1839
      inventaire après décès; Lesage, Reine-Anne-Marguerite; Guerrier, Jacques
    - Inventaire après décès de Marie-Josèphe Richard, épouse de Pierre-Marcel-Elisabeth Derain, décédée le 22 novembre 1839, rue des Francs-Bourgeois Saint-Marcel n°11, 18 janvier 1840
      inventaire après décès; Francs-Bourgeois-Saint-Marcel (rue des); Richard, Marie-Josèphe; Derain, Pierre-Marcel-Elisabeth
    - Inventaire après décès de Marie-Catherine-Emilie Hyon, épouse de Alexandre-Rémy Ory, cordonnier, rue Charlot n°1, décédée le 24 décembre 1839, rue de Poliveau n°7, 3 février 1840
      inventaire après décès; Charlot (rue); Poliveau (rue); Hyon, Marie-Catherine-Emilie; Ory, Alexandre-Rémy; cordonnier
    - Inventaire après décès de Marie-Joséphine-Rosalie Lefèvre, épouse d'Antoine-Martin Warmont, patissier, rue Saint-Germain-l'Auxerrois n°52, 4 février 1840
      inventaire après décès; Saint-Germain-l'Auxerrois (rue); Lefèvre, Marie-Joséphine-Rosalie; Warmont, Antoine-Martin; pâtissier
    - Inventaire après décès de Antoine Dallesandri, décédé le 23 décembre 1839, rue de l'Hôtel-de-Ville n°6, à la requête de Dominique-Thérèse Corazza, sa veuve, 10 février 1840
      inventaire après décès; Hôtel-de-Ville (rue de l'); Dallesandri, Antoine; Corazza, Dominique-Thérèse
    - Inventaire après décès de Scilla-Alvinci Pinel, ancien teinturier, décédé le 15 novembre 1839, rue de Pontoise n°16, à la requête de Marie-Blandine Vial, sa veuve, 12 février 1840
      inventaire après décès; Pontoise (rue de); Pinel, Scilla-Alvinci; Vial, Marie-Blandine; teinturier blanchisseur
    - Inventaire après décès de Nicolas-Pierre Blaiseau, décédé le 28 mars 1840, impasse Saint-Martial n°5, rue Saint-Eloi, 24 avril 1840
      inventaire après décès; Saint-Eloi (rue); Saint-Martial (cul-de-sac); Blaiseau, Nicolas-Pierre
    - Inventaire après décès de Marie-Louise-Henry Drouard, décédée le 13 avril 1840, rue du Jardin-du-Roy n°14, à la requête de Nicolas-Jacques-Auguste Drouard, limonadier, n°2 impasse Saint-Pierre-de-Montmartre, 29 avril 1840
      inventaire après décès; Jardin-du-Roi (rue du); Saint-Pierre-Montmartre (rue); Draouard, Marie-Louise-Henry; Drouard, Jacques-Auguste; restaurateur
    - Inventaire après décès de Joséphine Carcano, veuve en premières noces de Jean de Sopransi, et en secondes de François marquis de Visconti, décédée le 4 avril 1840 rue Neuve-des-Petits-Champs n°101, 13 mai 1840
      20 février 1815, vente de diamants à Louis Alexandre Berthier, prince de Wagram, maréchal de France, RE/LXXXVI/18.
      inventaire après décès; Neuve-des-Petits-Champs (rue); Carcano, Joséphine; Sopransi, Jean de; Visconti, François de; Berthier de Wagram, Louis Alexandre (1753-1815); officier général
    - Inventaire après décès de Jean Bournicard, décédé le 20 mars 1840, rue et île Saint-Louis n°9, à la requête de Marie-Louise-Agnès Houille, sa veuve, 16 mai 1840
      inventaire après décès; Saint-Louis (rue); Bournicard, Jean; Houille, Marie-Louise-Agnès
    - Inventaire après décès de Jean-Pierre-François Brazier, décédé le 2 mai 1840, quai de la Tournelle n°39, à la requête de Ursule-Félicité Vieville, sa veuve, 16 mai 1840
      inventaire après décès; Tournelle (quai de la); Brazier, Jean-Pierre-François; Vieville, Ursule-Félicité
    - Inventaire après décès de Etienne-Martin Duriot, décédé le 5 mai 1840, rue Saint-André-des-Arts, à la requête de Joséphine Jambon, sa veuve, 25 mai 1840
      Me Wasselin.
      inventaire après décès; Saint-André-des-Arts (rue); Duriot, Etienne-Martin; Jambon, Joséphine
    - Inventaire après décès de Armand-Georges Biver, décédé le 29 avril 1840, rue de la Contrescarpe n°7, à la requête de Louise-Joséphine-Hortense Salmon, sa veuve, 1er juin 1840
      inventaire après décès; Contrescarpe (rue de la); Biver, Armand-Georges; Salmon, Louise-Joséphine-Hortense
    - Procès-verbal de défaut et inventaire des biens de la communauté entre Jean-Marie-Elisabeth Chabot, teneur de livres, rue des Vieilles-Etuves Saint-Martin n°4, et Iphigénie Degousée, son épouse détenue à Sainte-Pélagie, 5 juin 1840
      inventaire après décès; Etuves-Saint-Martin (rue des); Sainte-Pélagie (prison); Chabot, Jean-Marie-Elisabeth; Degousée, Iphigénie
    - Inventaire après décès de Marie-Elisa Labonde, épouse de Jean-Jacques-Marie Lescure, layetier, rue du Bouloy n°1, décédée le 17 juin 1839 à Boissy-sous-Saint-Yon arrdt de Rambouillet, 23 juin 1840
      inventaire après décès; Boissy-sous-Saint-Yon (Essonne); Bouloi (rue du); Rambouillet (Yvelines); Labonde, Marie-Elisa; Lescure, Jean-Jacques-Marie; layetier
    - Inventaire après décès de Jean-Baptiste Gaillard, capitaine en retraite, décédé le 7 juin 1840, quai d'Orléans n°10, 25 juillet 1840
      inventaire après décès; Orléans (quai d'); Gaillard, Jean-Baptiste
    - Inventaire après décès de Mathieu-Constant-Jean Duluard, décédé le 28 juillet 1840 à Saint-Mandé, à la requête de Louis-François Duluard, commissionnaire en vins, quai d'Orléans n°6, 12 août 1840
      inventaire après décès; Orléans (quai d'); Saint-Mandé (Val-de-Marne); Duluard, Mathieu-Constant-Jean; Duluard, Louis-François
    - Inventaire après décès de Laure-Antoinette Bidot, épouse de Charles-Louis-Hippolyte-Eléonore Béguin, propriétaire, rue de Duras n°8, décédée le 20 août 1840 à La Chapelle-Saint-Mesmin (Loiret), 23 septembre 1840
      inventaire après décès; La Chapelle-Saint-Mesmin (Loiret); Duras (rue de); Bidot, Laure-Antoinette; Béguin, Charles-Louis-Hippolyte-Eléonore
    - Inventaire après décès de Aimée-Barbe-Arthémise-Philippe Leroi, épouse de Alexis-Thomas Leroi, marchand libraire, place Saint-Germain-l'Auxerrois n°24, 25 septembre 1840
      inventaire après décès; Saint-Germain-l'Auxerrois (place); Leroi, Aimée-Barbe-Arthémise-Philippe; Leroi, Alexis-Thomas; libraire
    - Inventaire après décès de Claude-François Lombard, homme de peine, rue des Tournelles n°32, et de Marie-Hélène Perroud, son épouse, 25 septembre 1840
      inventaire après décès; Tournelles (rue des); Lombard, Claude-François; Perroud, Marie-Hélène
    - Inventaire après décès de Sylvain Desbleds, décédé le 30 août 1840, libraire, rue des Grands-Augustins n°26, à la requête de Marie-Bertille Parquin, sa veuve, 23 novembre 1840
      inventaire après décès; Grands-Augustins (rue des); Desbleds, Sylvain; Parquin, Marie-Bertille; libraire
    - Inventaire après décès de François-Désiré Budan de Boislaurent, décédé le 6 octobre 1840, à la requête de Thérèse-Désirée de Piolenc, sa veuve, rue Saint-Louis-au-Marais n°56, 26 novembre 1840
      inventaire après décès; Saint-Louis-au-Marais (rue); Budan de Boislaurent, François-Désiré; Piolenc, Thérèse-Désirée de
    - Inventaire après décès de Louise-Charlotte Alvizet, épouse de Jean-René Boucachard, maître menuisier, rue de Fourcy Saint-Antoine n°3bis, 4 décembre 1840
      inventaire après décès; Alvizet, Louise-Charlotte; Boucachard, Jean-René; menuisier
    - Inventaire après décès de Marie-Marguerite Lebeau, domestique, décédée le 11 novembre 1840, rue de la Tournelle n°11, 8 décembre 1840
      inventaire après décès; Tournelles (rue des); Lebeau, Marie-Marguerite; employé de maison
    - Inventaire après décès de Juliette-Françoise-Charlotte Lepercq, épouse de Léon-Joseph Billotte, artiste peintre, quai Bourbon n°39, décédée le 23 novembre 1840, 9 décembre 1840
      inventaire après décès; Bourbon (quai de); Lepercq, Juliette-Françoise-Charlotte; Billotte, Léon-Joseph; peintre; artiste
    - Supplément d'inventaire des titres, papiers, registres, tableaux et portraits de famille de la succession de Aymard-François-Marie-Chrétien comte de Nicolaï, 2 janvier 1841
      inventaire; Nicolaï, Aymard-François-Marie-Chrétien de
    - Inventaire après décès de Pierre Bèges, capitaine en retraite, décédé le 7 décembre 1840, quai de Béthune n°22, à la requête de Marie Holdrinet sa veuve, 9 janvier 1841
      inventaire après décès; Béthune (quai de); Bèges, Pierre; Holdrinet, Marie
    - Inventaire après décès de Louise Germain, décédée le 31 décembre 1840, épouse de Napoléon Trichard, négociant en vins, place Royale n°26, 28 janvier 1841
      inventaire après décès; Royale (place); Germain, Louise; Trichard, Napoléon; négociant
    - Inventaire après décès de Jean Troussilier, décédé le 17 février 1841 rue Aubry-le-Boucher n°20, et de Marie Barriol, son épouse décédée le 5 mars 1828, 20 février 1841
      inventaire après décès; Aubry-le-Boucher (rue); Troussilier, Jean; Barriol, Marie
    - Inventaire après décès de Arsène Magnan, épouse de Etienne-Pierre Bedeau, serrurier, rue Guillaume n°9, 11 mars 1841
      inventaire après décès; Guillaume (rue); Magnan, Arsène; Bedeau, Etienne-Pierre; serrurier
    - Inventaire après décès de Mathurin Meunier, à la requête de Marie-Madeleine Cazain, sans profession, rue de Bercy, faubourg Saint-Antoine n°37, troisième épouse dudit Meunier. Marguerite Goibaux, épouse Meunier en premières noces, et Marie-Anne-Charlotte Trousseau, épouse Meunier en secondes noces, 3 avril 1841
      inventaire après décès; Bercy (rue de); Faubourg-Saint-Antoine (rue du); Meunier, Mathurin; Cazain, Marie-Madeleine; Goibaux, Marguerite; Trousseau, Marie-Anne-Charlotte
    - Inventaire après décès de Louis-Félix Dehémant, décédé le 3 avril 1841, 15 avril 1841
      inventaire après décès; Dehémant, Louis-Félix
    - Inventaire après décès de Louis-Antoine-Désiré Naze, marchand quincailler, rue du Marché-Saint-Honoré n°10, à la requête de Eugénie-Césarine Prévost, sa veuve, 7 mai 1841
      inventaire après décès; Marché-Saint-Honoré (rue du); Naze, Louis-Antoine-Désiré; Prévost, Eugénie-Césarine; commerçant
    - Inventaire après décès de Françoise Robin, veuve de en première noces de Pierre Poivre, ancien intendant de l'Ile-de-France, et en deuxièmes noces de Pierre-Samuel Dupont de Nemours, conseiller d'Etat honoraire et membre de l'Institut de France, elle décédée le 18 février 1841 rue de Suresnes n°23, à la requête de Françoise-Julienne-Ile-de-France Poivre, veuve de Jean-Xavier Bureaux de Pusy, ancien préfet, 11 mai 1841
      inventaire après décès; Maurice; Surène (rue de); Robin, Françoise; Poivre, Pierre (1719-1786); Dupont de Nemours, Pierre Samuel (1739-1817); Bureaux de Pusy, Jean Xavier (1750-1805); Poivre, Françoise Julienne; conseiller d'Etat (Ancien Régime); administrateur; préfet
    - Inventaire après décès de Charlotte-Louise-Henriette de Croismare, veuve de Pierre-Simon comte d'Alsace, avenue des Champs-Elysées n°22, 18 mai 1841
      inventaire après décès; Champs-Elysées (avenue des); Croismare, Charlotte-Louise-Henriette de; Alsace, Pierre-Simon d'
    - Inventaire après décès de Jean-Baptiste Valot, décédé le 5 mai 1825, Parvis Notre-Dame n°4, 8 juillet 1841
      inventaire après décès; Notre-Dame (parvis); Valot, Jean-Baptiste
    - Inventaire après décès de Jean-Louis Ducarre, décédé le 30 juin 1841, boulevard Bonne-Nouvelle n°28, 16 juillet 1841
      Maître Viefville substituant Wasselin-Desfosses
      inventaire après décès; Bonne-Nouvelle (boulevard de); Ducarre, Jean-Louis
    - Inventaire après décès de Louise Géni, veuve de Laurent Fromentin, décédée le 18 juillet 1841, rue des Fossés Saint-Bernard n°32, 24 juillet 1841
      inventaire après décès; Fossés-Saint-Bernard (rue des); Géni, Louise; Fromentin, Laurent
    - Inventaire après décès de Pierre-Louis Brongniart, pharmacien militaire en retraite, officier de santé en retraite, décédé le 11 juillet 1841 à Ingouville (Seine-Inférieure) près le Havre, domicilié rue Saint-Victor n°71, 7 août 1841
      inventaire après décès; Ingouville (Seine-Maritime); Le Havre (Seine-Maritime); Saint-Victor (rue); Brongniart, Pierre-Louis; médecin; pharmacien
    - Inventaire après décès de Anne-Angélique-Louise Laurent, épouse de Jean-Edmé Bardot, décédée le 30 juillet 1841 rue de la Vieille-Estrapade n°17, 10 août 1841
      inventaire après décès; Estrapade (rue de l'); Laurent, Anne-Angélique-Louise; Bardot, Jean-Edmé
    - Inventaire après décès de Jacques Petit, employé, décédé le 8 août 1841, rue des Boulangers n°26, 25 août 1841
      inventaire après décès; Boulangers (rue des); Petit, Jacques
    - Inventaire après décès de François-Honoré-Georges, Jacob Desmalter dit Jacob Desmalter, ébéniste [décédé le 15 août 1841]., 25 août 1841
      14 mai 1824, rétrocession par Adélaïde Anne Lignereux épouse de François Honoré George Jacob-Desmalter, marchand de meubles et de bronzes et entrepreneur de menuiserie et d'ébénisterie, demeurant à Paris, rue Meslay, n° 57, à son mari. Le même jour, vente de fonds de commerce par le dit Jabob-Desmalter à Georges Alphonse Jacob, son fils, RE/XXIV/21.
      Cité dans 'Les ébénistes du XIXe siècle' de Denise Ledoux-Lebard
      inventaire après décès; cession; acte de vente; Meslay (rue); Jacob-Desmalter, François Honoré Georges (1770-1841); Lignereux, Adélaïde Anne; Jacob, Georges Alphonse (1799-1870); ébéniste; commerçant
    - Inventaire après décès de Marie-Françoise Barrois, veuve de Laurent Perrin, décédée le 7 août 1841 rue du Dragon n°6, 15 novembre 1841
      inventaire après décès; Dragon (rue du); Barrois, Marie-Françoise; Perrin, Laurent
    - Inventaire par déclaration après décés de André-Camille-Joseph d'André, brigadier au deuxième régiment de chasseurs d'Afrique cinquième escadron, décédé le 18 avril 1841 à Mahon (Minorque, Iles Baléares), 18 novembre 1841
      inventaire après décès; Mahon (Espagne); André, André-Camille-Joseph d'; militaire du rang
    - Inventaire après décés de Adrienne-Eugénie Pignié, épouse de Joseph-Edmond Riess, marchand tailleur, décédée le 11 novembre 1841, rue Saint-Honoré n°67, 30 novembre 1841
      inventaire après décès; Saint-Honoré (rue); Pignié, Adrienne-Eugénie; Riess, Joseph-Edmond; tailleur d'habits
    - Inventaire après décés de Marie-Césarine Briant, veuve de Firmin-Joseph Cocquerel, décédée le 10 octobre 1841, 15 décembre 1841
      inventaire après décès; Briant, Marie-Césarine; Cocquerel, Firmin-Joseph
    - Inventaire après décés de Philippe-Pierre Dejoux, décédée le 5 février 1842, 19 février 1842
      inventaire après décès; Dejoux, Philippe-Pierre
    - Inventaire après décés de Rosalie-Françoise Lallemant, veuve de François-Claude Sandrié de Bièvre, décédée le 22 février 1842 rue et ile Saint-Louis n°49, 1er mars 1842
      inventaire après décès; Saint-Louis (rue); Lallemant, Rosalie-Françoise; Sandrié de Bièvre, François-Claude
    - Inventaire après décés de Marie-Pierrette Gerbaud, veuve de Simon Piot, décédée le 26 février 1842 rue de l'Oseille, 7 mars 1842
      inventaire après décès; Oseille (rue de l'); Gerbaud, Marie-Pierrette; Piot, Simon
    - Inventaire après décés de Augustin-Michel Jumel, décé le 16 janvier 1842, quai d'Anjou n°13, 7 mars 1842
      inventaire après décès; Anjou (rue d'); Jumel, Augustin-Michel
    - Inventaire après décés de Pierre-Charles Nivard, propriétaire, décédé à Belleville rue de Paris n°163, 31 mars 1842
      inventaire après décès; Belleville (ancienne commune); Nivard, Pierre-Charles
    - Inventaire après décés de Pierre-Louis marquis de Croismare, propriétaire, décédé le 6 avril 1842, à Torcy (canton de Lagny, Seine et Marne), 26 avril 1842
      inventaire après décès; Lagny-sur-Marne (Seine-et-Marne); Torcy (Seine-et-Marne); Croismare, Pierre-Louis de
    - Inventaire après décés de Aymard-Jean Tanneguy Raymond comte de Nicolaÿ, propriétaire, décédé le 25 mars 1842, rue de la Chaise n°9, 27 avril 1842
      7 octobre 1814, partage entre Jean-Baptiste Emon et Aymard Jean Tanneguy Raymond de Nicolay. 13 octobre 1814, vente, RE/XXIV/18.
      inventaire après décès; Chaise (rue de la); Tanneguy Raymond de Nicolay, Aymard Jean; Nicolay, Aymard Jean Tanneguy Raymond de; Emon, Jean-Baptiste
    - Inventaire après décés de René Mahot dit Dubourg, décédé le 22 avril 1842, rue de Condé n°19, 11 mai 1842
      inventaire après décès; Condé (rue de); Mahot dit Dubourg, René; Dubourg, René
    - Inventaire après décés de Antoine-Martin Warmont, patissier, décédé le 2 mai 1842, rue Saint-Germain-l'Auxerrois n°52, 13 mai 1842
      inventaire après décès; Saint-Germain-l'Auxerrois (rue); Warmont, Antoine-Martin; pâtissier
    - Inventaire après décés de Marguerite Schwarts, épouse de Edouard-François Lippold, décédée le 22 février 1842, rue et ile Saint-Louis n°8, 28 mai 1842
      inventaire après décès; Saint-Louis (rue); Schwarts, Marguerite; Lippold, Edouard-François
    - Inventaire après décés de Louise-Henriette Cercueil, épouse de Jacques-Philippe Dagomet, marchand boucher, rue Saint-Honoré n°304, décédée le 6 juin 1842, 30 août 1842